ACORDAO-COMPLETO-2363281

ACÓRDÃO DE RELAÇÃO

ACÓRDÃO DE RELAÇÃO 1763/2019 ATA 28/2019 - PLENÁRIO

Acórdão 1763/2019-TCU-Plenário
Considerando se tratar de denúncia em face de supostas irregularidades em atos de gestão nas áreas de pessoal e de contratações da Superintendência Federal de Agricultura, Pecuária e Abastecimento no Estado de Minas Gerais (SFA-MG) ;
Considerando que, embora veicule assuntos inseridos no âmbito de atuação de mais de uma unidade especializada deste Tribunal, a instrução da Secretaria de Controle Externo de Aquisições Logísticas abordou os fatos denunciados, não restando evidenciadas, por ora, as supostas irregularidades concernentes à manutenção de “caixa 2”, à aquisição de mobiliário e ao direcionamento e favorecimento na aquisição de telefones VoIP;
Considerando a oportunidade de comunicação ao órgão sobre eventuais disfunções administrativas, as quais, por sua baixa materialidade e pequeno risco, com base no disposto no inciso I do § 3º do art. 106 da Resolução TCU 259/2014, não devem provocar a continuidade do feito neste Tribunal, mas que podem ser objeto de aprimoramentos internos no âmbito da SFA-MG, em especial quanto à suposta ocupação de 2 cargos de recepcionistas por supostos parentes de servidores do órgão e à alegação de favorecimento na concessão de Gratificações Temporárias – G-Siste;
Considerando que, nos termos da Resolução-TCU 292/2018, que alterou a Resolução-TCU 259/2014, a fim de resguardar o sigilo e a proteção do denunciante, o documento original da denúncia, bem como qualquer outro documento no qual conste sua identificação, serão juntados ao processo como peças sigilosas, classificadas quanto à confidencialidade como informação pessoal, à luz da Lei 12.527/2011;
Considerando, ainda, que a reclassificação do processo de denúncia como público, após a decisão definitiva, não alcança as peças que contenham a identificação do denunciante, as quais permanecem classificadas como informação pessoal e delas não se concederá vista ou cópia durante o prazo de vigência da restrição, salvo nas hipóteses legais;
Os Ministros do Tribunal de Contas da União ACORDAM, por unanimidade, com fundamento nos arts. 1º, inciso XVI, e 53, da Lei 8.443, de 16 de julho de 1992, c/c os arts. 1º, inciso XXIV; 15, inciso I, alínea “p”; 143, inciso III; 234 e 235, todos do Regimento Interno/TCU, em não conhecer da presente denúncia, pelo não preenchimento dos requisitos pertinentes; levantar o sigilo que recai sobre as peças destes autos, à exceção daquelas que contenham informação pessoal do denunciante, nos termos dos arts. 104, § 1º, e 108, parágrafo único, da Resolução-TCU 259/2014; dar ciência deste acórdão, juntamente com a instrução (peça 11) , ao denunciante, à Superintendência Federal de Agricultura, Pecuária e Abastecimento no Estado de Minas Gerais (SFA-MG) e à Controladoria-Regional da União no Estado de Minas Gerais, e em arquivar o processo.
1. Processo TC-Processo 007.939/2019-1 (DENÚNCIA) 
	1.1. Responsável: Identidade preservada (art. 55, caput, da Lei n. 8.443/1992 c/c art. 31 da Lei 12.527/2011) 
	1.2. Interessado: Identidade preservada (art. 55, caput, da Lei n. 8.443/1992 c/c art. 31 da Lei 12.527/2011) 
	1.3. Órgão/Entidade: Superintendência Federal de Agricultura, Pecuária e Abastecimento no Estado de Minas Gerais
	1.4. Relator: Ministro Bruno Dantas
	1.5. Representante do Ministério Público: não atuou
	1.6. Unidade Técnica: Secretaria de Controle Externo de Aquisições Logísticas (Selog) .
	1.7. Representação legal: não há.
	1.8. Determinações: não há.

BRUNO DANTAS

não há.

Não atuou

DENÚNCIA (DEN)

Secretaria de Controle Externo de Aquisições Logísticas (Selog).